# 收入的确认时点及分摊，越详细越好··谢谢大神们了··

提问人：15228007775 时间：2017-06-28 14:29:23
我想请问下，我们公司是做户外媒体广告的，现在签订了一份广告发布合同，发布时长是从 7 月 1 日开始，我现在是不是应该要确认收入了···然后并在合同期内进行分摊？怎么分摊比较合理？急急急

回答人：chenyiwei
在合同约定的广告发布期内按直线法分摊确认收入，与该期间内的广告牌租金或折旧费配比。